【裁判字號】    98,訴,700
【裁判日期】    980630
【裁判案由】    清償債務
【裁判全文】
臺灣桃園地方法院民事判決               98年度訴字第700號
原      告    彰化商業銀行
法定代理人    丙○○
訴訟代理人    甲○○
被      告    兆翔製衣股份有限公司
兼法定代理人  丁○○
被      告    乙○○
上列當事人間請求清償債務事件，於民國98年6 月16日言詞辯論
終結，本院判決如下：
    主  文
被告應連帶給付原告新臺幣貳佰柒拾貳萬柒仟零柒拾伍元，及自
民國九十八年二月二十二日起至清償日止，按年息百分之四點四
四計算之利息，暨其逾期在六個月以內者，按上開利率百分之十
，逾期超過六個月者，按上開利率百分之二十計算之違約金。
訴訟費用由被告連帶負擔。
    事實及理由
一、原告起訴主張：
    被告兆翔製衣股份有限公司（以下簡稱兆翔公司）於民國96
    年10月19日邀同被告丁○○、乙○○為連帶保證人，約定就
    被告兆翔公司現在（包括過去所負現在尚未清償）及將來對
    於原告所負借款、票據、墊款等一切債務，在本金新臺幣（
    下同）500 萬元之範圍內負連帶清償之責。被告兆翔公司乃
    於96年10月22日向原告借款500 萬元，並約定借款期間自96
    年10月22日起至99年10月22日止，本金及利息按月平均攤還
    ，利息按原告之基準利率加碼年息0.25％計算，嗣後利息並
    隨原告基準利率變動而隨同調整（本件原告得請求被告一次
    清償時之利率為年息4.44％）；且約定若被告受強制執行或
    假扣押、假處分或其他保全處分，致原告有不能受償之虞，
    經原告定合理期間通知或催告後，一切債務視為全部到期；
    另約定被告如有一期債務未按期清償本金者，亦視為全部債
    務到期；除依約計算利息外，其逾期在6 個月以內者另按原
    利率之1 成，逾期超過6 個月者，其超過6 個月部分，按上
    開利率之2 成計付違約金。詎被告兆翔公司於98年2 月間受
    其他債權人以本院98年度司執字第4592號強制執行案件執行
    在案，原告乃依授信契約書第7 條第4 項之約定催告被告，
    被告僅繳納本息至98年2 月21日，嗣後即未再繳，依約全部
    債務視為到期。被告現尚積欠原告本金2,727,075 元及自98
    年2 月22日起至清償日止之利息、違約金。被告兆翔公司既
    為借款人，依法自應負清償之責，其餘被告丁○○、乙○○
    為系爭債務之連帶保證人，自應連帶給付如上述本金、利息
    、違約金。爰依民法消費借貸及連帶保證之法律關係關係提
    起本件訴訟。並聲明：如主文所示。
二、被告兆翔公司、丁○○、乙○○則辯以：
    被告兆翔公司之不動產被華南銀行查封，希望原告之債權與
    華南銀行之債權一併處理，該被查封之不動產若拍賣，應足
    以償還兩家銀行之債權。並聲明：請求駁回原告之訴。
三、查原告主張之事實，業據其提出與其所述相符之保證書影本
    、授信約定書影本、借據影本、催告函影本、以及本院98年
    度執字第4592號執行命令影本等為證，核屬相符，且為被告
    所不爭執，堪認原告之主張屬實。
四、按消費借貸之借用人應於約定期限內，返還與借用物種類、
    品質、數量相同之物；遲延之債務，以支付金錢為標的者，
    債權人得請求依法定利率計算之遲延利息，但約定利率較高
    者，仍從其約定；當事人得約定債務人於債務不履行時，應
    支付違約金；又按保證者，謂當事人約定，一方於他方之債
    務人不履行債務時，由其代負履行責任之契約；數人負同一
    債務，明示對於債權人各負全部給付之責任者，為連帶債務
    ；連帶債務之債權人，得對於債務人中之一人或數人或其全
    體，同時或先後請求全部或一部之給付，連帶債務未全部履
    行前，全體債務人仍負連帶責任，民法第478 條前段、第23
    3 條第1 項、第250 條第1 項、第739 條、第272 條第1 項
    、第273 條分別定有明文。又連帶保證之保證人與主債務人
    負同一債務，對於債權人各負全部給付之責任，最高法院45
    年台上字第1426號亦著有判例可資參照。本件被告雖於言詞
    辯論時主張希望原告可以減少請求之金額、並與華南銀行之
    債權一併處理，其不動產若拍賣，應足以償還兩家銀行之債
    權云云。惟兩造於借款契約既已約定上開利息、違約金之計
    算方式、及被告如有一期債務未按期清償本金者，視為全部
    債務到期，而依原告所陳，被告兆翔公司自98年2 月21日後
    即未繳納系爭借款本息，前開事實並經被告自認（見本院卷
    第49頁反面），則依兩造前開約定，全部債務視為到期，被
    告兆翔公司應即清償全部債務，並依約給付利息及違約金，
    故被告請求減少清償之金額、並請求原告同意延期清償而與
    華南銀行之債權一併處理云云，尚屬無據。又被告丁○○、
    乙○○為前開債務之連帶保證人，亦應就上開債務負連帶清
    償之責。
五、從而，原告依消費借貸之法律關係請求被告兆翔公司、及依
    連帶保證契約之法律關係請求被告丁○○、乙○○，連帶給
    付如主文所示之金額、利息及違約金，為有理由，應予准許
    。
六、訴訟費用負擔之依據：民事訴訟法第85條第2項。
中    華    民    國    98    年    6     月    30    日
                      民事第三庭    法  官  林曉芳
以上正本係照原本作成。
如對本判決上訴，須於判決送達後20日內向本院提出上訴狀。
中    華    民    國    98    年    7     月    1     日
                                    書記官  邱飛鳴


司法院資訊處製作；財團法人民間司法改革基金會備份。
